臺灣高等法院臺中分院刑事判決　　　　94年度上訴字第1772號
上　訴　人
即　被　告　乙○○
選任辯護人　林文成　律師
　　　　　　張志新　律師
上列上訴人因違反槍砲彈藥刀械管制條例案件，不服臺灣彰化地
方法院94年度訴字第131號中華民國94年7月12日第一審判決（起
訴案號：臺灣彰化地方法院檢察署93年度偵字第7635號），提起
上訴，本院判決如下：
    主  文
上訴駁回。
    事  實
一、乙○○（綽號黑糖）明知未經許可不得持有可發射子彈具有
    殺傷力之各式槍砲及子彈，竟於九十三年七月初某日以新臺
    幣（下同）一萬元代價，在新竹縣新埔鄉○○里○○路黎頭
    山段九二九巷二號，向年約三十餘歲、綽號阿進之成年男子
    購買可發射子彈，具有殺傷力之改造貝瑞塔銀色手槍一把及
    子彈一發，並無故持有之。嗣於民國九十三年八月十九日（
    起訴書誤載為九十三年八月間），乙○○引伴至彰化縣彰化
    市○○里○○路三之八號，由甲○○所經營之「哈啦橋下Ｋ
    ＴＶ」飲酒消費，席間乙○○於酒後欲向同行友人炫示其所
    持有之上開改造手槍及子彈，於取槍之際不甚誤觸扳機，致
    槍口朝向該ＫＴＶ包廂內天花板擊發一槍（毀損部分未據告
    訴），事後乙○○隨即離開現場，並於次日將上開改造手槍
    丟棄於彰化縣台一線公路南下車道一八四點五公里處大肚溪
    橋河床（未經尋獲），嗣經警循線查獲，並扣得已擊發之銅
    製彈頭一顆。
二、案經彰化縣警察局刑警隊報告臺灣彰化地方法院檢察署檢察
    官偵查起訴。
    理  由
一、訊據被告矢口否認上揭犯行，辯稱：伊未持有槍枝子彈，其
    於警詢、偵查中之自白，係依檢察官之指示；證人甲○○、
    謝冠鳴均係事後聽聞現場情形，不能證明被告開槍；證人吳
    錦妹、曾美伸、李佾蓁均未證稱被告持槍舉高，亦未見到槍
    枝擊發子彈；扣案之已擊發彈頭一顆及天花板照片，係警方
    於九十三年十月四日距離案發近五十天後始採證取得，不能
    證明係由改造貝瑞塔手槍所擊發之子彈云云。
二、本院查：
  (一)被告於九十三年十二月七日警詢時供稱：九十三年七月間，
    伊以一萬元之價格，在新竹市向一綽號「阿進」之男子購買
    改造貝瑞塔銀色手槍，案發當日伊與友人王宗地及三、四位
    友人至甲○○所經營之哈啦橋下ＫＴＶ飲酒作樂，途中李世
    榮到達後，伊持上開槍枝及子彈供李世榮查看，不慎走火擊
    發一槍，且與李世榮發生爭執翻倒桌子等語，嗣於九十三年
    十二月七日檢察官偵查訊問仍為上開自白，並供稱：事後將
    槍枝丟棄在大肚溪等語；再於九十四年四月二十日原審法院
    行準備程序時供稱：「我認罪。槍是在新竹向阿進買的，九
    十三年七月份買的，子彈是附在槍裡面，子彈只有一顆，就
    是扣案這顆。槍枝跟子彈擊發後可以穿透天花板有殺傷力，
    我在ＫＴＶ槍是不小心走火的，我不是因為店裡面服務不周
    而開槍示威。槍後來丟在大肚溪河床」等語，並有前往大肚
    溪查證槍枝未獲之現場相片二紙附偵查卷可查。
  (二)佐以：
  (1)證人即上開ＫＴＶ坐檯小姐曾美伸於偵查中時證稱：「我當
    時看到乙○○站起後，該男子有舉起手（左手或右手不記得
    ），然後聽到碰的一聲，接下來聞到火藥味，之後乙○○將
    包廂的桌子翻倒」等語（見偵查卷宗第三十七頁）；再於原
    審審理時證稱：（問：你有看到被告手舉起來？）答：有」
    「（問：黑糖舉手同時，你聽到碰一聲？）答：有」「（問
    ：你聽到碰一聲，有聞到一股火藥味？）答：是」「（問：
    是聽到碰一聲才聞到火藥味？）答：對」等語（見原審卷第
    五十七頁）
  (2)證人即上開ＫＴＶ坐檯小姐吳錦妹於偵查中證稱：「（問：
    當時有無在現場？）答：有，且我有聽到碰一聲後，聞到火
    藥味，綽號黑糖之男子即站起來，並掀倒桌子」等語（見偵
    查卷宗第三十七頁）；另於原審審理時證稱：「（問：當時
    有無聽到碰一聲？）答：有聽到，不曉得是什麼」「（問：
    有無聞到何味道？）答：有，類似玩具手槍的火藥味」等語
    （見原審卷第五十八頁）。
  (3)證人即該ＫＴＶ坐檯小姐李佾蓁於原審審理時證稱：當時有
    聽到碰一聲，是爆破聲等語（見原審卷第六十三頁）。
  (4)證人即上開ＫＴＶ負責人甲○○於九十三年十月十九日檢察
    官偵查訊問時證稱：槍擊案發生後，被告之父柯傳曾至店內
    ，向伊表示，我兒子喝酒後開槍，很不好意思，並代被告將
    當日消費之金額付清，表明他日再帶被告來向伊致歉等語。
  (5)復有現場彈孔採證照片六張、彈頭照片一張附卷可稽及已擊
    發之銅製彈頭一顆、天花板二塊扣案可資佐證；扣案天花板
    二塊經送法務部調查局鑑定結果：I送驗兩塊天花板（分別
    命名Ｕ號板及Ｈ號板）正面近簽名捺指紋處各有一孔狀創痕
    ；IIＵ號板孔狀創痕狀似彈頭側面形狀，創痕邊緣有彈頭通
    過造成之黑色彈暈，係子彈以五十八度夾角所射入；IIIＨ號
    板孔狀創痕狀似彈頭側面形狀，創痕邊緣有彈頭通過造成之
    黑色彈暈，係子彈以六十七度夾角所射入；Ⅳ以各式模擬槍
    枝及分解式彈頭、彈頭直徑、輪廓與孔狀創痕近似之土造子
    彈，以距離二公尺試射結果，單位面積動能均超過日本科學
    警察研究所之研究，發射彈丸單位面積動能達二十焦耳／平
    方公分即足以進入人體皮肉層；Ⅳ本案二塊天花板之彈孔經
    檢視與量測，若係由一顆子彈造成，應係子彈先射入貫穿Ｕ
    號板後再射入貫穿Ｈ號板，惟Ｈ號板應非緊壓重疊在Ｕ號板
    上，二者應保持一定間距；Ⅴ由試射結果與送鑑資料比對，
    認Ｕ號板近簽名捺指紋處彈孔係遭具殺傷力土造子彈擊中所
    致，能將單塊天花板貫穿，其子彈已具有殺傷力，能將重疊
    之二塊天花板擊穿，其子彈殺傷力不遜於彼等情，有九十四
    年十一月十四日調科參字第九四００四八八二四０號鑑定通
    知書暨所附相片二十三幀附本院卷可查。
    等證據，被告上開自白應與事實相符，自得做為認定犯罪之
    證據。
  (三)證人即當日與被告同行之證人王宗地、李世榮雖證稱：當日
    沒有看到被告持槍，也不知道被告向天花板開槍之證言，亦
    顯與事實不符，均不足憑採。被告嗣後翻異之詞亦難以採信
    ，本件事證明確，被告犯行洵堪認定。上開調查局之鑑定結
    果，以子彈射入二塊天花板的角度有若干差異（一為五十八
    度、一為六十七度）認二塊板應非緊壓重疊在一起，而係保
    持一定間距等情，與一般事理相合，選任辯護人於本院審理
    時，以角度不同質疑鑑定結果，難以採納；況就本案而言，
    所重者為系爭槍枝子彈之殺傷力，就此而言，鑑定結果之結
    論甚明，難為被告有利認定，併予敘明。
三、查被告行為後，槍砲彈藥刀械管制條例業於九十四年一月二
    十六日修正公布，並於九十四年一月二十八日生效，持有第
    四條第一項第一款所定其他可發射金屬或子彈具有殺傷力之
    各式槍砲者，係依該條例第八條第四項處斷，法定刑為三年
    以上十年以下有期徒刑，併科新臺幣七百萬元以下罰金，對
    照修正前，該行為依該條例第十一條第四項規定處斷，其法
    定刑為一年以上七年以下有期徒刑，併科新臺幣七百萬元以
    下罰金，以裁判前行為時之法律有利於行為人。故關於被告
    所為未經許可，持有可發射子彈具有殺傷力之改造手槍部分
    ，應依刑法第二條第一項但書規定，適用較有利之修正前規
    定處斷。核被告所為，係犯修正前槍砲彈藥刀械管制條例第
    十一條第四項之未經許可，持有可發射子彈具有殺傷力之改
    造手槍罪，及未經修正之同條例第十二條第四項之未經許可
    ，持有子彈罪。被告以一行為同時觸犯未經許可，持有可發
    射子彈具有殺傷力之改造手槍罪，及未經許可，持有子彈罪
    ，為異種之想像競合犯，應從一重依修正前槍砲彈藥刀械管
    制條例第十一條第四項之未經許可，持有可發射子彈具有殺
    傷力之改造手槍罪處斷。
四、原審因而適用刑事訴訟法第二百九十九條第一項前段、修正
    前槍砲彈藥刀械管制條例第十一條第四項、槍砲彈藥刀械管
    制條例第十二條第四項，刑法第十一條前段、第二條第一項
    但書、第五十五條、第四十二條第二項，罰金罰鍰提高標準
    條例第二條等規定，並審酌被告犯罪之動機、目的、手段、
    品行、智識程度，及其於法院審理時翻異前供，臨訟圖卸，
    足認並無悔意等一切情狀，量處有期徒刑二年，併科罰金新
    臺幣十萬元，並諭知罰金易服勞役之折算標準，並就被告持
    有之改造貝瑞塔銀色手槍一把及彈頭說明不予沒收之理由，
    其認事用法核無違誤，量刑亦屬允當，上訴意旨猶執陳詞否
    認犯罪，其上訴為無理由，應予駁回。
五、據上論斷，應依刑事訴訟法第三百六十八條，判決如主文。
本案經檢察官丙○○到庭執行職務。
中　　華　　民　　國　　94　　年　　12　　月　　7　　 日
              刑事第四庭  審判長法　官　洪　耀　宗
                                法　官　江　德　千
                                法　官　劉　登　俊
上列正本證明與原本無異。
如不服本判決應於收受送達後十日內向本院提出上訴書狀，其未
敘述上訴之理由者並得於提起上訴後十日內向本院補提理由書（
均須按他造當事人之人數附繕本）。
                                書記官　粘　銘　環
中　　華　　民　　國　　94　　年　　12　　月　　7 　　日
                                                      Ａ
